# 关于外币备用金借款拨付和核销的账务处理及汇兑损益确认问题！

提问人：fangdaojun 时间：2015-12-24 18:34:37
各位网友： 关于外币备用金借款的汇兑损益问题：例子： 2015 年 6 月 1 日，借出 100 万美金备用金，汇率为 6 ； 2016 年 3 月 1 日报销，报销销售费用 80 万美金，退回现金 20 万美金，汇率是 7 ：1.现汇拨出备用金，账务处理：（ 1 ）拨出日：借：其他应收款 100 万美金（ 600 万人民币） 贷：银行存款 100 万美金（ 600 万人民币）；（ 2 ）核销时：借：销售费用 80 美金（请问折算为人民币时是使用借出日汇率还是使用报销日即期汇率？）银行存款 20 万美金（20*7=140万人民币） 贷：其他应收款 100 万美金（ 600 万人民币）；如使用报销日汇率折算销售费用，借贷的人民币会产生差额，会确认财务费用-汇兑损益；如使用借出日汇率折算销售费用，则不会产生汇兑损益；请问应选择哪种销售费用的折算汇率？2.如果是购汇拨出备用金，后续的账务处理会存在什么差异吗？因为拨出日的账务处理很可能是借：其他应收款 600 万人民币 贷：银行存款 600 万人民币，其他应收款不会挂美元，后续的核销其他应收款也可能不会挂美元；（ 3 ） 2014 年 12 月 31 日，需要按资产负债表的汇率对其他应收款进行重新折算后产生汇兑损益吗？现汇拨出和购汇拨出存在什么差别吗？谢谢！@chenyiwei

回答人：chenyiwei
至少在每个期末结账日，都应当要求备用金领用人进行报账和对账，确定期末备用金的余额，对这部分余额按期末即期汇率折算为人民币；对本期内已开支的支出，如果能够区分具体发生日期的，则按发生日汇率折算；如果不能确定具体发生日，或者逐笔确定发生日不切实可行的，可按本期平均汇率折算。经过上述处理后，本期应就该备用金确认的汇兑损益＝期初余额（按期初汇率折算）＋本期补充备用金（按借出日即期汇率折算）－本期发生的费用性支出（按本期平均汇率折算）－本期收回的备用金（按收回日汇率折算）－期末余额（按期末余额折算）。这样不应出现你说的问题。

提问人：fangdaojun 时间：2015-12-25 22:27:50
陈版，对于购汇拨出的外币备用金，是否也需按照您说的方法计算汇兑损益？实务中，对于购汇拨出的外币备用金在期末以及报销日是否需要比照现汇的方式计算汇兑损益？购汇和现汇的汇兑损益计算方法是否一致，还是有所区别？

回答人：chenyiwei
只要存在状态是以外币形式拨出的备用金，应该都适用上述方法。不知道你所说的“购汇拨出的外币备用金”的特殊之处在哪里？

提问人：fangdaojun 时间：2015-12-26 09:29:23
陈版，（ 1 ）现汇拨出的备用金是企业实际支付的是外币，借款方拿到的也是外币；（ 2 ）购汇拨出的备用金是企业实际支付的人民币，借款方拿到的是外币；（ 3 ）要给借款方借外币，但是因为外币拨付的问题，按借款当天的汇率折成人民币借给借款方，虽然名义借的是外币，但是企业和借款方实际支付和收到的都是人民币，而且将来借款方也是拿名义的外币来报销，请问上述三种状态哪种符合您说的“只要存在状态是外币形式拨出的备用金”？存在的状态是从哪个视角看的？企业、借款方还是名义金额？

回答人：chenyiwei
在“购汇拨出的备用金”中，将来借款方拿名义的外币来报销，按照哪天的汇率折合为人民币结算？借出日还是报销日？如果是前者，则事实上不承担汇率变动风险，不属于外币资产；后者属于外币资产。

提问人：fangdaojun 时间：2015-12-26 13:50:47
陈版，这个外币报销的折算汇率还可以选择吗？可以不选择报销日的汇款折算而选择借款日的汇率进行报销吗？这块准则中有什么规定可以参照吗？

回答人：chenyiwei
这主要是公司的财务规定决定的，即需要退还或补足的金额折合人民币为多少。这不是会计问题而是财务问题，即公司的财务制度规定此类备用金的汇兑损益由公司还是借款人承担。